Minutes et répertoires du notaire Guillaume DANLOUX-DUMESNILS, 28 février 1821 - décembre 1830 (étude XXVIII)
Archives nationales
- Minutes de Guillaume DANLOUX-DUMESNILS, 28 février 1821 - décembre 1830; MC/ET/XXVIII/756 - MC/ET/XXVIII/839
  - Minutes. 1825, mai - juin, mai - juin 1825; MC/ET/XXVIII/796
    - Inventaire après décès de Cécile Zénia Pissardy, épouse de Denis Brousse, médecin, 137, rue du Faubourg-Saint-Antoine., 13 mai 1825; MC/ET/XXVIII/796
      Documents du Minutier central des notaires de Paris concernant l'histoire économique et sociale (1800-1830) [8556 actes], par Claude Pris, introduction et index revus, corrigés par le personnel du Minutier central, sous la direction d'Andrée Chauleur, Paris, Archives nationales, 1999, notice n° 5849 (instrument de recherche imprimé dématérialisé dont la version intégrale est accessible en ligne par la rubrique 'Autres instruments de recherche', voir contexte dans le Plan d’orientation général - Notaires de Paris, guides thématiques du Minutier).
      inventaire; Faubourg-Saint-Antoine (rue du); Brousse, Denis; Pissardy, Cécile Zénia; médecin
    - Inventaire après décès: Pissardy, Cécile-Zémia. Brousse, Denis (épouse). Docteur en médecine. Faubourg-Saint-Antoine (rue du), n° 137, 13 mai 1825; MC/ET/XXVIII/796
      28 avril 1825, dépôt du testament olographe, RE/XXVIII/18.
      inventaire après décès; Faubourg-Saint-Antoine (rue du); Pissardy, Cécile-Zémia; Brousse, Denis; médecin
    - Mariage de Grégoire Cordelet, voiturier, 34, rue de la Contrescarpe-Saint-Antoine, veuf avec deux enfants de Marie Bitouzet, avec Marie Françoise Tessier, fille de confiance, 13, rue Croix-des-Petits-Champs., 14 mai 1825; MC/ET/XXVIII/796
      Documents du Minutier central des notaires de Paris concernant l'histoire économique et sociale (1800-1830) [8556 actes], par Claude Pris, introduction et index revus, corrigés par le personnel du Minutier central, sous la direction d'Andrée Chauleur, Paris, Archives nationales, 1999, notice n° 2606 (instrument de recherche imprimé dématérialisé dont la version intégrale est accessible en ligne par la rubrique 'Autres instruments de recherche', voir contexte dans le Plan d’orientation général - Notaires de Paris, guides thématiques du Minutier).
      contrat de mariage; Contrescarpe (rue de la); Croix-des-Petits-Champs (rue); Bitouzet, Marie; Cordelet, Grégoire; Tessier, Marie Françoise; transporteur de marchandises
    - Mariage de Jean Louis François Bourguet, jardinier fleuriste, 5, rue de l'Épée-de-Bois, avec Marie Anne Paumier, jardinière maraîchère, même adresse., 26 mai 1825; MC/ET/XXVIII/796
      Documents du Minutier central des notaires de Paris concernant l'histoire économique et sociale (1800-1830) [8556 actes], par Claude Pris, introduction et index revus, corrigés par le personnel du Minutier central, sous la direction d'Andrée Chauleur, Paris, Archives nationales, 1999, notice n° 3249 (instrument de recherche imprimé dématérialisé dont la version intégrale est accessible en ligne par la rubrique 'Autres instruments de recherche', voir contexte dans le Plan d’orientation général - Notaires de Paris, guides thématiques du Minutier).
      contrat de mariage; Epée-de-Bois (rue de l'); Bourguet, Jean Louis François; Paumier, Marie Anne; fleuriste; jardinier; jardinier
    - Bail de maison où est une bijouterie, 12, rue de la Ferronnerie, par Étienne Louis Baudin à Aimé Théodore Cave, bijoutier., 27 mai 1825; MC/ET/XXVIII/796
      Documents du Minutier central des notaires de Paris concernant l'histoire économique et sociale (1800-1830) [8556 actes], par Claude Pris, introduction et index revus, corrigés par le personnel du Minutier central, sous la direction d'Andrée Chauleur, Paris, Archives nationales, 1999, notice n° 322 (instrument de recherche imprimé dématérialisé dont la version intégrale est accessible en ligne par la rubrique 'Autres instruments de recherche', voir contexte dans le Plan d’orientation général - Notaires de Paris, guides thématiques du Minutier).
      bail; Ferronnerie (rue de la); Baudin, Etienne Louis; Cave, Aimé Théodore; orfèvre; jardinier
    - Mariage de Louis Legris, ouvrier ébéniste, 68, rue de Charenton, avec Aubertine Clotilde Legay, ouvrière couturière, 3, rue Beautreillis., 7 juin 1825; MC/ET/XXVIII/796
      Documents du Minutier central des notaires de Paris concernant l'histoire économique et sociale (1800-1830) [8556 actes], par Claude Pris, introduction et index revus, corrigés par le personnel du Minutier central, sous la direction d'Andrée Chauleur, Paris, Archives nationales, 1999, notice n° 4965 (instrument de recherche imprimé dématérialisé dont la version intégrale est accessible en ligne par la rubrique 'Autres instruments de recherche', voir contexte dans le Plan d’orientation général - Notaires de Paris, guides thématiques du Minutier).
      contrat de mariage; Beautreillis (rue); Charenton (rue de); Faubourg-Saint-Antoine (rue du); Legay, Aubertine Clotilde; Legris, Louis; tailleur d'habits; ébéniste
    - Inventaire après décès de Jean François Facque, blanchisseur, 57, rue de Reuilly., 11 juin 1825; MC/ET/XXVIII/796
      Documents du Minutier central des notaires de Paris concernant l'histoire économique et sociale (1800-1830) [8556 actes], par Claude Pris, introduction et index revus, corrigés par le personnel du Minutier central, sous la direction d'Andrée Chauleur, Paris, Archives nationales, 1999, notice n° 691 (instrument de recherche imprimé dématérialisé dont la version intégrale est accessible en ligne par la rubrique 'Autres instruments de recherche', voir contexte dans le Plan d’orientation général - Notaires de Paris, guides thématiques du Minutier).
      inventaire; Reuilly (grande rue de); Facque, Jean François; teinturier blanchisseur
    - Mariage de Pierre Victor Prillieux, employé au ministère de la Guerre, 44, rue de la Ville-l'Évêque, avec Alexandrine Lucile Zélie Berger de Castelan, 59, rue Rochechouart., 11 juin 1825; MC/ET/XXVIII/796
      Documents du Minutier central des notaires de Paris concernant l'histoire économique et sociale (1800-1830) [8556 actes], par Claude Pris, introduction et index revus, corrigés par le personnel du Minutier central, sous la direction d'Andrée Chauleur, Paris, Archives nationales, 1999, notice n° 6334 (instrument de recherche imprimé dématérialisé dont la version intégrale est accessible en ligne par la rubrique 'Autres instruments de recherche', voir contexte dans le Plan d’orientation général - Notaires de Paris, guides thématiques du Minutier).
      contrat de mariage; Rochechouart (rue de); Ville-l'Evêque (rue de la); Berger de Castelan, Alexandrine Lucile Zélie; Prillieux, Pierre Victor; fonctionnaire
    - Inventaire après décès de Thomas Douetteau, ébéniste, 2, rue des Fossés-du-Temple., 18 juin 1825; MC/ET/XXVIII/796
      Documents du Minutier central des notaires de Paris concernant l'histoire économique et sociale (1800-1830) [8556 actes], par Claude Pris, introduction et index revus, corrigés par le personnel du Minutier central, sous la direction d'Andrée Chauleur, Paris, Archives nationales, 1999, notice n° 1933 (instrument de recherche imprimé dématérialisé dont la version intégrale est accessible en ligne par la rubrique 'Autres instruments de recherche', voir contexte dans le Plan d’orientation général - Notaires de Paris, guides thématiques du Minutier).
      inventaire; Fossés-du-Temple (rue des); Douetteau, Thomas; ébéniste
    - Vente de fabrique de papier peint, 8, rue d'Aligre, par Pierre Marie Thomas, fabricant de papier peint, à Jean Michel Versaint, commis voyageur., 25 juin 1825; MC/ET/XXVIII/796
      Documents du Minutier central des notaires de Paris concernant l'histoire économique et sociale (1800-1830) [8556 actes], par Claude Pris, introduction et index revus, corrigés par le personnel du Minutier central, sous la direction d'Andrée Chauleur, Paris, Archives nationales, 1999, notice n° 2250 (instrument de recherche imprimé dématérialisé dont la version intégrale est accessible en ligne par la rubrique 'Autres instruments de recherche', voir contexte dans le Plan d’orientation général - Notaires de Paris, guides thématiques du Minutier).
      acte de vente; Aligre (rue d'); Thomas, Pierre Marie Thomas; Versaint, Jean Michel; voyageur de commerce; papetier
    - Inventaire après décès de Louis Bonneuil, marchand au marché Pallu, 15, rue Saint-Bernard., 27 juin 1825; MC/ET/XXVIII/796
      Documents du Minutier central des notaires de Paris concernant l'histoire économique et sociale (1800-1830) [8556 actes], par Claude Pris, introduction et index revus, corrigés par le personnel du Minutier central, sous la direction d'Andrée Chauleur, Paris, Archives nationales, 1999, notice n° 2796 (instrument de recherche imprimé dématérialisé dont la version intégrale est accessible en ligne par la rubrique 'Autres instruments de recherche', voir contexte dans le Plan d’orientation général - Notaires de Paris, guides thématiques du Minutier).
      inventaire; Saint-Bernard (rue); Bonneuil, Louis; commerçant
  - Minutes. 1825, juillet, juillet 1825; MC/ET/XXVIII/797
    - Liquidation de succession de Célestin Joseph Crépin, ci-dessus [no 5669]. [Acte mentionné (no 5669): 1822, 7 août.- Inventaire après décès de Célestin Joseph Crépin, ex-avoué au tribunal de première instance, 19, rue du Temple.], 2 juillet 1825; MC/ET/XXVIII/797
      Documents du Minutier central des notaires de Paris concernant l'histoire économique et sociale (1800-1830) [8556 actes], par Claude Pris, introduction et index revus, corrigés par le personnel du Minutier central, sous la direction d'Andrée Chauleur, Paris, Archives nationales, 1999, notice n° 5672 (instrument de recherche imprimé dématérialisé dont la version intégrale est accessible en ligne par la rubrique 'Autres instruments de recherche', voir contexte dans le Plan d’orientation général - Notaires de Paris, guides thématiques du Minutier).
      liquidation; Temple (rue du); Crépin, Célestin Joseph; avoué
    - Inventaire après décès d'Anne Marie Augustine Michelet, épouse de Nicolas Antoine Marie Meunier, logeur en garni, 17, rue Sainte-Marguerite [rue Sainte-Marguerite-Saint-Antoine]., 11 juillet 1825; MC/ET/XXVIII/797
      Documents du Minutier central des notaires de Paris concernant l'histoire économique et sociale (1800-1830) [8556 actes], par Claude Pris, introduction et index revus, corrigés par le personnel du Minutier central, sous la direction d'Andrée Chauleur, Paris, Archives nationales, 1999, notice n° 4228 (instrument de recherche imprimé dématérialisé dont la version intégrale est accessible en ligne par la rubrique 'Autres instruments de recherche', voir contexte dans le Plan d’orientation général - Notaires de Paris, guides thématiques du Minutier).
      inventaire; Sainte-Marguerite (rue); Meunier, Nicolas Antoine Marie; Michelet, Anne Marie Augustine; hôtelier
    - Vente de même denier par Charles Jean Édouard Butler à la Manufacture des glaces et à Louise Élisabeth Héricard-Ferrand [Héricart-Ferrand]., 12 juillet 1825; MC/ET/XXVIII/797
      Documents du Minutier central des notaires de Paris concernant l'histoire économique et sociale (1800-1830) [8556 actes], par Claude Pris, introduction et index revus, corrigés par le personnel du Minutier central, sous la direction d'Andrée Chauleur, Paris, Archives nationales, 1999, notice n° 624 (instrument de recherche imprimé dématérialisé dont la version intégrale est accessible en ligne par la rubrique 'Autres instruments de recherche', voir contexte dans le Plan d’orientation général - Notaires de Paris, guides thématiques du Minutier).
      acte de vente; Reuilly (grande rue de); Butler, Charles Jean Edouard de (1791-18..); Héricart-Ferrand, Louise Elisabeth (1779-1858)
    - Inventaire après décès de Marie Jeanne Marcès, épouse de Pierre Noël Delaunay, jardinier, 164, rue de Charenton., 13 juillet 1825; MC/ET/XXVIII/797
      Documents du Minutier central des notaires de Paris concernant l'histoire économique et sociale (1800-1830) [8556 actes], par Claude Pris, introduction et index revus, corrigés par le personnel du Minutier central, sous la direction d'Andrée Chauleur, Paris, Archives nationales, 1999, notice n° 3250 (instrument de recherche imprimé dématérialisé dont la version intégrale est accessible en ligne par la rubrique 'Autres instruments de recherche', voir contexte dans le Plan d’orientation général - Notaires de Paris, guides thématiques du Minutier).
      inventaire; Charenton (rue de); Delaunay, Pierre Noël; Marcès, Alexis Charles; Marcès, Marie Jeanne; jardinier
    - Inventaire après décès de Jean Juste Bauer, fabricant de poterie, 2, rue Saint-Sabin et 17, rue de la Roquette., 29 juillet 1825; MC/ET/XXVIII/797
      Documents du Minutier central des notaires de Paris concernant l'histoire économique et sociale (1800-1830) [8556 actes], par Claude Pris, introduction et index revus, corrigés par le personnel du Minutier central, sous la direction d'Andrée Chauleur, Paris, Archives nationales, 1999, notice n° 584 (instrument de recherche imprimé dématérialisé dont la version intégrale est accessible en ligne par la rubrique 'Autres instruments de recherche', voir contexte dans le Plan d’orientation général - Notaires de Paris, guides thématiques du Minutier).
      inventaire; Roquette (rue de la); Bauer, Jean Justus; potier
    - Vente du domaine de la Motte à Saint-Bérain-sur-Dheune par Simon Auguste Thomas, bonnetier, à Charles François Ferdinand de Poilly., 29 juillet 1825; MC/ET/XXVIII/797
      Précisions sur les lieux: Saint-Bérain-sur-Dheune (Saône-et-Loire)--La Motte (domaine)
      Documents du Minutier central des notaires de Paris concernant l'histoire économique et sociale (1800-1830) [8556 actes], par Claude Pris, introduction et index revus, corrigés par le personnel du Minutier central, sous la direction d'Andrée Chauleur, Paris, Archives nationales, 1999, notice n° 7892 (instrument de recherche imprimé dématérialisé dont la version intégrale est accessible en ligne par la rubrique 'Autres instruments de recherche', voir contexte dans le Plan d’orientation général - Notaires de Paris, guides thématiques du Minutier).
      acte de vente; Saint-Bérain-sur-Dheune (Saône-et-Loire); Poilly, Charles François Ferdinand de; Thomas, Simon Auguste; fabricant d'accessoires vestimentaires
  - Minutes. 1825, août - septembre, août - septembre 1825; MC/ET/XXVIII/798
    - Inventaire après décès de Marie Anne Augustine Devos, fripière, veuve de Rémy Duchaussoy, 32, rue de Ménilmontant., 4 août 1825; MC/ET/XXVIII/798
      Documents du Minutier central des notaires de Paris concernant l'histoire économique et sociale (1800-1830) [8556 actes], par Claude Pris, introduction et index revus, corrigés par le personnel du Minutier central, sous la direction d'Andrée Chauleur, Paris, Archives nationales, 1999, notice n° 1094 (instrument de recherche imprimé dématérialisé dont la version intégrale est accessible en ligne par la rubrique 'Autres instruments de recherche', voir contexte dans le Plan d’orientation général - Notaires de Paris, guides thématiques du Minutier).
      inventaire; Ménilmontant (rue de); Devos, Marie Anne Augustine; Duchaussoy, Remi
    - Sous-bail de boutique de fruitière, 2, rue des Tournelles, par Pierre Berthon, marchand de vins, à Madeleine Mullier, veuve de Jean Verdier, fruitière., 7 août 1825; MC/ET/XXVIII/798
      Documents du Minutier central des notaires de Paris concernant l'histoire économique et sociale (1800-1830) [8556 actes], par Claude Pris, introduction et index revus, corrigés par le personnel du Minutier central, sous la direction d'Andrée Chauleur, Paris, Archives nationales, 1999, notice n° 4017 (instrument de recherche imprimé dématérialisé dont la version intégrale est accessible en ligne par la rubrique 'Autres instruments de recherche', voir contexte dans le Plan d’orientation général - Notaires de Paris, guides thématiques du Minutier).
      bail; Tournelles (rue des); Berthon, Pierre; Mullier, Madeleine; Verdier, Jean; commerçant
    - Mariage de François Bertin, ouvrier ébéniste, 43, rue du Faubourg-Saint-Antoine, avec Louise Geneviève Gonnet, blanchisseuse, 5, place Saint-Antoine., 10 août 1825; MC/ET/XXVIII/798
      Documents du Minutier central des notaires de Paris concernant l'histoire économique et sociale (1800-1830) [8556 actes], par Claude Pris, introduction et index revus, corrigés par le personnel du Minutier central, sous la direction d'Andrée Chauleur, Paris, Archives nationales, 1999, notice n° 4966 (instrument de recherche imprimé dématérialisé dont la version intégrale est accessible en ligne par la rubrique 'Autres instruments de recherche', voir contexte dans le Plan d’orientation général - Notaires de Paris, guides thématiques du Minutier).
      contrat de mariage; Faubourg-Saint-Antoine (rue du); Porte-Saint-Antoine (place de la); Bertin, François; Gonnet, Louise Geneviève; teinturier blanchisseur; ébéniste
    - Mariage de Pierre Antoine Sully Lauthier de Xaintrailles, négociant, 50, rue Meslay, avec Éléonore Alexandrine Cécile Vallet, dit Beaunoyer, 34, rue Saint-Sébastien., 13 août 1825; MC/ET/XXVIII/798
      Documents du Minutier central des notaires de Paris concernant l'histoire économique et sociale (1800-1830) [8556 actes], par Claude Pris, introduction et index revus, corrigés par le personnel du Minutier central, sous la direction d'Andrée Chauleur, Paris, Archives nationales, 1999, notice n° 2877 (instrument de recherche imprimé dématérialisé dont la version intégrale est accessible en ligne par la rubrique 'Autres instruments de recherche', voir contexte dans le Plan d’orientation général - Notaires de Paris, guides thématiques du Minutier).
      contrat de mariage; Meslay (rue); Saint-Sébastien (rue); Lauthier de Xaintrailles, Pierre Antoine Sully; Vallet dit Beaunoyer, Eléonore Alexandrine Cécile; négociant
    - Bail d'une forge à Charonne, 23, rue de Charonne, par Louis Joseph Leblanc à François Xavier Boisseny, fondeur., 17 août 1825; MC/ET/XXVIII/798
      Documents du Minutier central des notaires de Paris concernant l'histoire économique et sociale (1800-1830) [8556 actes], par Claude Pris, introduction et index revus, corrigés par le personnel du Minutier central, sous la direction d'Andrée Chauleur, Paris, Archives nationales, 1999, notice n° 191 (instrument de recherche imprimé dématérialisé dont la version intégrale est accessible en ligne par la rubrique 'Autres instruments de recherche', voir contexte dans le Plan d’orientation général - Notaires de Paris, guides thématiques du Minutier).
      bail; Charonne (ancienne commune); Charonne (rue de); Boisseny, François Xavier; Leblanc, Louis Joseph; fondeur
    - Mariage d'Armand Raymond Latappy, artiste au théâtre de l'Odéon, 5, impasse du Paon, avec Adèle Élisabeth Jeanne Duclos, 129, rue du Faubourg-Saint-Antoine., 18 août 1825; MC/ET/XXVIII/798
      Documents du Minutier central des notaires de Paris concernant l'histoire économique et sociale (1800-1830) [8556 actes], par Claude Pris, introduction et index revus, corrigés par le personnel du Minutier central, sous la direction d'Andrée Chauleur, Paris, Archives nationales, 1999, notice n° 5571 (instrument de recherche imprimé dématérialisé dont la version intégrale est accessible en ligne par la rubrique 'Autres instruments de recherche', voir contexte dans le Plan d’orientation général - Notaires de Paris, guides thématiques du Minutier).
      contrat de mariage; Faubourg-Saint-Antoine (rue du); Paon (impasse du); Duclos, Adèle Elisabeth Jeanne; Latappy, Armand Raymond; acteur
    - Mariage de Pierre Aufort, maçon, 254, rue du Faubourg-Saint-Antoine, avec Jeanne Adèle Schmitt, blanchisseuse de fin, 75, rue de Montreuil., 30 août 1825; MC/ET/XXVIII/798
      Documents du Minutier central des notaires de Paris concernant l'histoire économique et sociale (1800-1830) [8556 actes], par Claude Pris, introduction et index revus, corrigés par le personnel du Minutier central, sous la direction d'Andrée Chauleur, Paris, Archives nationales, 1999, notice n° 1646 (instrument de recherche imprimé dématérialisé dont la version intégrale est accessible en ligne par la rubrique 'Autres instruments de recherche', voir contexte dans le Plan d’orientation général - Notaires de Paris, guides thématiques du Minutier).
      contrat de mariage; Faubourg-Saint-Antoine (rue du); Montreuil (rue de); Aufort, Pierre; Schmitt, Jeanne Adèle; teinturier blanchisseur; maçon
    - Mariage de Jean-Baptiste Lambert, avoué, 4, boulevard Saint-Martin, avec Adélaïde Joséphine Françoise Pinatel, 74, rue de Charonne., 5 septembre 1825; MC/ET/XXVIII/798
      Documents du Minutier central des notaires de Paris concernant l'histoire économique et sociale (1800-1830) [8556 actes], par Claude Pris, introduction et index revus, corrigés par le personnel du Minutier central, sous la direction d'Andrée Chauleur, Paris, Archives nationales, 1999, notice n° 5673 (instrument de recherche imprimé dématérialisé dont la version intégrale est accessible en ligne par la rubrique 'Autres instruments de recherche', voir contexte dans le Plan d’orientation général - Notaires de Paris, guides thématiques du Minutier).
      contrat de mariage; Charonne (rue de); Saint-Martin (boulevard); Lambert, Jean-Baptiste; Pinatel, Adélaïde Joséphine Françoise; avoué
    - Vente aux enchères de bail de maison, 5, rue Traversière [rue Traversière-Saint-Honoré], où il y a une fabrique de bleu, par Nicolas Charles Dupuis, à Honoré Médard Hannier., 12 septembre 1825; MC/ET/XXVIII/798
      Documents du Minutier central des notaires de Paris concernant l'histoire économique et sociale (1800-1830) [8556 actes], par Claude Pris, introduction et index revus, corrigés par le personnel du Minutier central, sous la direction d'Andrée Chauleur, Paris, Archives nationales, 1999, notice n° 435 (instrument de recherche imprimé dématérialisé dont la version intégrale est accessible en ligne par la rubrique 'Autres instruments de recherche', voir contexte dans le Plan d’orientation général - Notaires de Paris, guides thématiques du Minutier).
      acte de vente; Traversière-Saint-Honoré (rue); Dupuis, Nicolas Charles; Hannier, Honoré Médard
    - Inventaire après décès de Pierre Hippolyte Lebègue [Lebegue], sellier de l'administration des pompes funèbres, 1, rue du Pas-de-la-Mule., 15 septembre 1825; MC/ET/XXVIII/798
      Documents du Minutier central des notaires de Paris concernant l'histoire économique et sociale (1800-1830) [8556 actes], par Claude Pris, introduction et index revus, corrigés par le personnel du Minutier central, sous la direction d'Andrée Chauleur, Paris, Archives nationales, 1999, notice n° 2565 (instrument de recherche imprimé dématérialisé dont la version intégrale est accessible en ligne par la rubrique 'Autres instruments de recherche', voir contexte dans le Plan d’orientation général - Notaires de Paris, guides thématiques du Minutier).
      inventaire; Pas-de-la-Mule (rue du); Lebegue, Pierre Hippolyte; Lebègue, Pierre Hippolyte; sellier
    - Vente de fonds de commerce de fruitier, 15, rue des Vieilles-Étuves-Saint-Martin, par Jean Pierre Laplagne, fruitier, à Guillaume Laplagne, porteur d'eau., 15 septembre 1825; MC/ET/XXVIII/798
      Documents du Minutier central des notaires de Paris concernant l'histoire économique et sociale (1800-1830) [8556 actes], par Claude Pris, introduction et index revus, corrigés par le personnel du Minutier central, sous la direction d'Andrée Chauleur, Paris, Archives nationales, 1999, notice n° 4018 (instrument de recherche imprimé dématérialisé dont la version intégrale est accessible en ligne par la rubrique 'Autres instruments de recherche', voir contexte dans le Plan d’orientation général - Notaires de Paris, guides thématiques du Minutier).